臺灣彰化地方法院刑事判決　　　　　　　 96年度易字第991號
聲　請　人　臺灣彰化地方法院檢察署檢察官
被　　　告　丙○○
上列被告因竊盜案件，經檢察官聲請簡易判決處刑（96年度偵字
第5015號），本院彰化簡易庭簽移本院審理（96年彰簡字第616
號），本院判決如下：
    主  文
丙○○竊盜，處拘役貳拾日，如易科罰金，以新臺幣壹仟元折算
壹日；減為拘役拾日，如易科罰金，以新臺幣壹仟元折算壹日。
又竊盜，處拘役貳拾日，如易科罰金，以新臺幣壹仟元折算壹日
；減為拘役拾日，如易科罰金，以新臺幣壹仟元折算壹日。又竊
盜，處拘役拾貳日，如易科罰金，以新臺幣壹仟元折算壹日。又
竊盜，處拘役拾貳日，如易科罰金，以新臺幣壹仟元折算壹日。
又竊盜，處拘役拾伍日，如易科罰金，以新臺幣壹仟元折算壹日
。應執行拘役伍拾伍日，如易科罰金，以新臺幣壹仟元折算壹日
。
    犯罪事實
一、丙○○前因竊盜案件，經本院於95年1月6日以95年度彰簡字
    第34號判處拘役40日；及復因竊盜案件，經本院於95年6月5
    日以95年度彰簡字第446號判處拘役50日。竟不知警惕，意
    圖為自己不法之所有，分別於民國96年4月13日上午4時許，
    前往彰化縣和美鎮○○路○段124號之甲○○所經營之鐵工廠
    外，徒手竊取甲○○所有之廢鐵屑1包約5公斤（價值新臺幣
    40元）；又於同年4月21日（書聲請簡易判決處刑書誤載為
    同月24日）上午4時許，又前往上址之鐵工廠，徒手竊取甲
    ○○所有之廢鐵屑1包約5公斤（價值新臺幣40元）；於同年
    5月上旬某日，又前往上址之鐵工廠，徒手竊取甲○○所有
    之廢鐵屑1包約5公斤（價值新臺幣40元）；及於同年5月上
    旬某日，又前往上址之鐵工廠，徒手竊取甲○○所有之廢鐵
    屑1包約5公斤（價值新臺幣40元）；丙○○最後一次於同年
    5 月24日上午3時45分許，再度前往上址之鐵工廠，徒手竊
    取甲○○所有之廢鐵屑1包約3.6公斤（價值新臺幣29元）得
    手，惟於同年5月24日4時50分許，為警在彰化縣和美鎮○○
    路○段與美寮路口查獲；丙○○即於有偵查權限之機關發覺
    其另涉有前述96年5月上旬二次之竊盜行為前，主動向員警
    自首有該二次竊盜犯行，並均接受裁判。
二、案經彰化縣警察局和美分局報告臺灣彰化地方法院檢察署檢
    察官偵查後聲請簡易判決處刑。
    理    由
壹、證據能力部分：
    本案全部卷證所涵括之供述證據及非供述證據，經公訴人及
    被告均同意全部證據之證據能力，是後述所引用證據之證據
    能力均無疑義，合先敘明。
貳、事實認定及論罪科刑部分：
一、被告對上揭犯罪事實均坦承不諱，核與證人甲○○於警詢中
    所證述之情節相符，並有現場照片12張及贓物認領保管書1
    紙附卷可稽，足徵被告之自白與事實相符，其前揭竊盜5次
    之犯行均堪認定，均應予依法論科。
二、核被告丙○○前揭5次竊盜所為，均係犯刑法第320條第1項
    之竊盜罪。被告5次竊盜犯行，均犯意各別，行為互殊，應
    予分論併罰。又證人即承辦本件之員警乙○○於本院審理中
    證陳：「（起訴書所載之犯罪事實有五次，這五次有那幾次
    是被告自首?）96年4月13日及21日這兩次應該不成立自首，
    因為行跡可疑才查獲，5月上旬這兩次是被告自己坦承犯行
    ，所以成立自首。」、「（被告之警詢筆錄為何記載為4月
    24日?）24日應該是筆錄記載錯誤，我們有照片，照片上之
    時間為21日，應該是以照片上之時間為正確。」等語；是被
    告於96年5月上旬某日所為之二次竊盜犯行，均在被害人尚
    未報案，且有偵查犯罪職權之機關尚不知有附表所示之竊盜
    犯行前，即主動向員警坦承有為該竊盜情事，而被告復有接
    受審判之情；從而，被告所為該二次之竊盜犯行，均應依刑
    法第62條前段規定減輕其刑。爰審酌被告前已有竊盜罪前科
    竟不自警惕，且正值壯年，不思循正當途徑獲取財物，惟所
    竊取之財物價值均非高昂，且被告行竊之手段復均溫和，被
    告犯後復能自首坦認犯行，犯後態度尚佳等一切情狀，核情
    分別量處如主文所示之刑，並分別諭知易科罰金之折算標準
    ；又被告於96年4月13日及同年月21日所為之竊盜犯行，其
    犯罪時間在96年4月24日以前，合於中華民國96年罪犯減刑
    條例所定減刑之條件，故應予減刑二分之一，並依刑法第41
    條第1項前段之規定，定其易科罰金折算標準，並與其餘不
    應減刑部分，定其應執行刑，及諭知易科罰金之折算標準。
據上論斷，應依刑事訴訟法第452條、第299條第1項前段，刑法
第320條第1項、第62條前段、第41條第1項前段、第51條第6款，
刑法施行法第1條之1第1項、第2項前段，中華民國96年罪犯減刑
條例第2條第1項第3款、第7條、第9條，判決如主文。
本案經檢察官吳宗達到庭執行職務
中　　華　　民　　國　　96　　年　　 8　　月　　22　　日
　　              刑事第五庭       法  官 吳俊螢
以上正本證明與原本無異。
如不服本判決，應於判決送達後10日內，向本院提出上訴書狀，
上訴書狀應「敘述具體上訴理由」，並按他造當事人之人數附繕
本。「切勿逕送上級法院」。
告訴人或被害人對於判決如有不服具備理由請求檢察官上訴者，
其上訴期間之計算係以檢察官收受判決正本之日期為準。
中　　華　　民　　國　　96　　年　　 8　　月　　22　　日
                                   書記官 林怡吟
附錄本案論罪科刑法條
中華民國刑法第320條
（普通竊盜罪、竊佔罪）
意圖為自己或第三人不法之所有，而竊取他人之動產者，為竊盜
罪，處5年以下有期徒刑、拘役或5百元以下罰金。
意圖為自己或第三人不法之利益，而竊佔他人之不動產者，依前
項之規定處斷。
前二項之未遂犯罰之。
